臺灣臺中地方法院刑事判決
111年度原交易字第54號
公  訴  人  臺灣臺中地方檢察署檢察官
被      告  楊劭理


指定辯護人  本院公設辯護人  楊淑婷  
上列被告因公共危險案件，經檢察官提起公訴（111年度速偵字
第3944號），被告於本院準備程序中就被訴事實為有罪之陳述，
本院裁定進行簡式審判程序，判決如下：
    主    文
楊劭理駕駛動力交通工具而吐氣所含酒精濃度達每公升零點貳伍
毫克以上，累犯，處有期徒刑捌月，併科罰金新臺幣貳萬元，罰
金如易服勞役，以新臺幣壹仟元折算壹日。
    犯罪事實
一、楊劭理於民國111年8月19日上午8時30分許起至同日上午11
    時許止，在臺中市太平區樹孝路某工地內，飲用啤酒6瓶後
    ，吐氣所含酒精濃度已達每公升0.25毫克以上，竟不顧公眾
    通行之安全，基於酒後駕駛動力交通工具之犯意，於同日下
    午3時18分前某時許，騎乘車牌號碼000-000號普通重型機車
    上路。嗣於同日下午3時18分許，行經臺中市○○區○○路0段00
    巷00號前時，因面露酒容為警執行巡邏勤務攔查，發現其酒
    味濃厚，遂於同日下午3時33分許，對楊劭理實施吐氣酒精
    濃度測試，測得其吐氣所含酒精濃度為每公升1.43毫克，而
    查悉上情。
二、案經臺中市政府警察局第五分局報告臺灣臺中地方檢察署檢
    察官偵查起訴。
    理    由
一、上揭犯罪事實，業據被告楊劭理於警詢、偵查、本院準備程
    序及審理時均坦承不諱（見速偵卷第33至35頁、第71至72頁
    、本院卷第30頁、第36頁），復有臺中市政府警察局交通警
    察大隊第二中隊豐原駐地駕駛當事人酒精測定紀錄表、員警
    職務報告、臺中市政府警察局舉發違反道路交通管理事件通
    知單影本、執行交通違規移置保管車輛收據影本、證號查詢
    機車駕駛人、車號查詢機車車籍等（見速偵卷第31頁、第37
    頁、第51至57頁）在卷可稽，足認被告之自白與事實相符，
    堪以採信。綜上，本案事證明確，被告犯行堪以認定，應依
    法論科。
二、論罪科刑：
  ㈠核被告所為，係犯刑法第185條之3第1項第1款駕駛動力交通
    工具而吐氣所含酒精濃度達每公升0.25毫克以上之罪。
  ㈡又被告前於106年間，因公共危險案件，經本院以106年度中
    原交簡字第70號判決判處有期徒刑6月，併科罰金新臺幣（
    下同）5萬元確定，於107年1月24日徒刑執行完畢等情，業
    據檢察官於起訴書載明此一構成累犯之事實及應依法加重之
    理由說明，復有被告刑案資料查註紀錄表及臺灣高等法院被
    告前案紀錄表附卷可查，是被告於受上開有期徒刑執行完畢
    後，5年以內故意再犯本件有期徒刑以上之罪，為累犯。又
    參照司法院大法官釋字第775號解釋意旨，本院審酌被告前
    開各案所犯核與本案罪質、罪名均屬相同，足見其非一時失
    慮、偶然之犯罪，甚且相同類型之犯罪，一犯再犯，足徵行
    為人有其特別惡性，且對刑罰之反應力顯然薄弱，故本院認
    依刑法第47條第1項之規定加重其刑，並未使被告所受刑罰
    超過其所應負擔之罪責，爰依法加重其刑。
  ㈢爰以行為人之責任為基礎，審酌被告已有4次酒後駕車之前科
    （累犯部分未重複評價），有上開被告前案紀錄表在卷可參
    ，素行不佳，其明知酒精成分對人的意識及反應能力具有不
    良影響，酒後駕車對一般往來之公眾及駕駛人自身皆具有高
    度危險性，政府各相關機關對酒後駕車之危害性一再宣導，
    為時甚久，被告既非初犯，其對於酒後不得駕駛車輛之誡命
    應知之甚詳，猶仍不知自我警惕並記取教訓，於飲用酒類後
    ，其吐氣所含酒精濃度已高達每公升1.43毫克，逾法定標準
    5倍有餘，其飲酒後之精神狀態及車輛駕控能力應已受到相
    當之影響，竟仍率爾騎乘機車上路，益徵其惡性非輕，被告
    枉顧自身及公眾往來之交通安全，構成其他用路人生命、財
    產安全之危險，所為實無可取，然慮及被告所駕駛者為機車
    ，所致生之往來危險較輕於駕駛大、小客貨車者，又未曾因
    此肇事，並無造成實害，兼衡以被告犯後坦承犯行，及於本
    院審理時自陳之教育智識程度及家庭經濟生活狀況等一切情
    狀（見本院卷第37頁），量處如主文所示之刑，併諭知易服
    勞役之折算標準。
據上論斷，應依刑事訴訟法第273條之1第1項、第299條第1項前
段，刑法第185條之3第1項第1款、第47條第1項、第42條第3項，
刑法施行法第1條之1第1項，判決如主文。
本案經檢察官鄒千芝提起公訴，檢察官張添興到庭執行職務。
中　　華　　民　　國　　111 　年　　11　　月　　28　　日
                  刑事第二十庭  法  官  江文玉
以上正本證明與原本無異。
如不服本判決應於收受判決後20日內向本院提出上訴書狀，並應
敘述具體理由；其未敘述上訴理由者，應於上訴期間屆滿後20日
內向本院補提理由書（均須按他造當事人之人數附繕本）「切勿
逕送上級法院」。
                                書記官  黃珮華
中　　華　　民　　國　　111 　年　　11　　月　　28　　日
附錄論罪科刑法條
中華民國刑法第185條之3
駕駛動力交通工具而有下列情形之一者，處3年以下有期徒刑，
得併科30萬元以下罰金：
一、吐氣所含酒精濃度達每公升零點二五毫克或血液中酒精濃度
    達百分之零點零五以上。
二、有前款以外之其他情事足認服用酒類或其他相類之物，致不
    能安全駕駛。
三、服用毒品、麻醉藥品或其他相類之物，致不能安全駕駛。
因而致人於死者，處3年以上10年以下有期徒刑，得併科2百萬元
以下罰金；致重傷者，處1年以上7年以下有期徒刑，得併科1百
萬元以下罰金。
曾犯本條或陸海空軍刑法第54條之罪，經有罪判決確定或經緩起
訴處分確定，於十年內再犯第1項之罪因而致人於死者，處無期
徒刑或5年以上有期徒刑，得併科3百萬元以下罰金；致重傷者，
處3年以上10年以下有期徒刑，得併科2百萬元以下罰金。